【裁判字號】    97,訴緝,42
【裁判日期】    970326
【裁判案由】    偽造文書
【裁判全文】
臺灣板橋地方法院刑事判決              97年度訴緝字第42號
公  訴  人  臺灣板橋地方法院檢察署檢察官
被      告  乙○○
                    （現羈押於臺灣臺北看守所）
上列被告因偽造文書案件，經檢察官提起公訴（95年度偵字第25
556 、26270 號），本院以簡式審判程序審理，判決如下：
    主  文
乙○○犯行使偽造私文書罪，處有期徒刑拾月；減為有期徒刑伍
月，如易科罰金，以新臺幣壹仟元折算壹日。
如附表所示偽造「甲○○」之署押，均沒收之。
    事  實
一、乙○○於民國（下同）88年間，因偽造文書案件，經臺灣臺
    北地方法院於89年6 月23日以89年度易字第517 號判決判處
    有期徒刑3 月確定，90年1 月19日入監執行，至90年2 月12
    日因徒刑易科罰金執行完畢（於本件不構成累犯）。詎猶不
    知悔改，因施用毒品案件，於95年8 月23日16時30分許，經
    警查獲及移送臺灣板橋地方法院檢察署檢察官偵查訊問時，
    為掩飾身分脫免刑責，竟基於偽造文書之單一性犯意，偽以
    「甲○○」之名義應訊，而接續於8 月23、24日在如附表所
    示之文件書類上以「甲○○」署押（簽名、指印，下同）後
    ，交付警察機關及該管檢察署而行使之，足生損害於甲○○
    及警察、檢察機關對犯罪偵查之正確性。
二、案經該管檢察官自動檢舉及臺北市政府警察局移由臺灣板橋
    地方法院檢察署檢察官偵查起訴。
    理  由
一、本件係依刑事訴訟法第273 條之1 第1 項前段，以簡式審判
    程序審理，合先說明。
二、訊據被告乙○○坦承上述犯行不諱，並其偽造「甲○○」署
    押於如附表所示文件書類上之事實，已據證人甲○○於警詢
    中證述其未曾因毒品案件為警逮捕移送而係遭冒名應訊之事
    實等情明確（見95年9 月30日警訊筆錄），並經其指認在卷
    。此外，被告乙○○偽造「甲○○」之署押，冒用甲○○名
    義所為之署押（指紋），業據鑑定在卷，有內政部警政署刑
    事警察局95年10月13日刑紋字第0950151110號鑑驗書在卷可
    參。據上，被告所為自白，核與事實相符，足堪憑信，本件
    事證明確，被告犯行，足以認定，應予依法論科。
三、查扣押物品目錄表、自願受搜索同意書、逮捕通知書於法律
    上性質觀之，具有表意人之意思表示內涵，均應認係私文書
    ，是被告乙○○於其上偽以「甲○○」署押，並持以向警方
    、檢察官行使，核其所為，係犯刑法第216 條、第210 條之
    行使偽造私文書罪。被告冒名應訊而於95年8 月23日至24日
    所偽造署押之行為，其先後各舉動，在時間及空間上，具有
    密切接連性，且係侵害同一法益，無非係欲達同一逃避刑責
    目的之接續動作，在主觀上顯係基於單一性之接續犯意，為
    單純一罪。又被告偽造署押行為，為偽造私文書之階段行為
    ，而偽造私文書之低度行為，為行使偽造私文書之高度行為
    所吸收，均不另論罪。至被告接續在如附表所示文件書類上
    「單純」偽造署押或捺指印之行為，與如上所述偽造私文書
    內之偽造署押行為無從割裂，均為該行使偽造私文書罪所吸
    收而不另論罪。爰審酌被告素行，為逃避查緝，冒用其胞姊
    名義應訊之犯罪動機、目的，並偽冒署押，所為除使其胞姊
    有擔負法律責任之危險外，更使警察、檢察機關錯誤開啟訴
    追對象，耗費司法資源，並衡諸被告於本院審理時始終未到
    庭接受審判，延宕審理情節嚴重，嗣經通緝到案後，尚知坦
    承犯行之態度等一切情狀，酌情量處如主文所示之刑。又本
    件被告行為時間係於96年4 月24日前之95年8 月23日，合於
    中華民國96年罪犯減刑條例之減刑條件，應減其宣告刑1/2
    ，併依同上條例第9 條規定，諭知易科罰金之折算標準。另
    被告在如附表所示之各該文書上偽造「甲○○」之署押（簽
    名、指印），均應依刑法第219 條之規定，不問屬於犯人與
    否，宣告沒收之。
據上論斷，應依刑事訴訟法第273 條之1 第1 項、第299 條第1
項前段，刑法第216 條、第210 條、第41條第1 項前段、第219
條，中華民國九十六年罪犯減刑條例第2 條第1 項第3 款、第7
條、第9 條，判決如主文。
本案經檢察官吳文正到庭執行職務。
中    華    民    國    97    年    3     月    26    日
                        刑事第5 庭法  官  黎錦福
上列正本證明與原本無異。
如不服本判決，應於判決送達後10日內敘明上訴理由，向本院提
出上訴狀（應附繕本），上訴於臺灣高等法院。
                                  書記官  蔡麗春
中    華    民    國    97    年    3     月    26    日
附表：偽造之「甲○○」署押
一、搜索筆錄暨扣押筆錄（簽名、捺印各3枚）。
二、扣押物品目錄表（簽名、捺印各3枚）。
三、自願受搜索同意書（簽名、捺印各1枚）。
四、扣押物品證明書（簽名、捺印各1枚）。
五、毒品初步檢驗報告單（簽名、捺印各1枚）。
六、尿液檢體委驗單（簽名、捺印各1枚）。
七、逮捕通知書（簽名、捺印各1枚）。
八、指紋卡片（全部捺印）
九、95年8 月23日警詢筆錄（簽名4枚、捺印5枚）。
十、95年8 月24日警詢筆錄（簽名3枚、捺印4枚）。
十一、95年8 月24日偵查筆錄（簽名1枚）
附錄本案論罪科刑法條全文：
中華民國刑法第210條
（偽造變造私文書罪）
偽造、變造私文書，足以生損害於公眾或他人者，處5 年以下有
期徒刑。
中華民國刑法第216條
（行使偽造變造或登載不實之文書罪）
行使第210 條至第215 條之文書者，依偽造、變造文書或登載不
實事項或使登載不實事項之規定處斷。
中華民國刑法第219條
（沒收之特例）
偽造之印章、印文或署押，不問屬於犯人與否，沒收之。


司法院資訊處製作；財團法人民間司法改革基金會備份。
